臺灣板橋地方法院刑事判決　　　　　　 95年度交訴字第188號
公　訴　人　臺灣板橋地方法院檢察署檢察官
被　　　告　乙○○
上列被告因公共危險等案件，經檢察官提起公訴（九十五年度偵
字第二四三五六號），被告於本院準備程序中就被訴事實為有罪
之陳述，經告知簡式審判程序之旨，並聽取當事人之意見後，本
院合議庭裁定由受命法官獨任進行簡式審判程序，判決如下：
    主    文
乙○○服用酒類，不能安全駕駛動力交通工具而駕駛，累犯，處
有期徒刑月。又因過失傷害人，處有期徒刑肆月。又駕駛動力
交通工具肇事，致人受傷而逃逸，累犯，處有期徒刑捌月。應執
行有期徒刑壹年壹月。
    犯罪事實
一、乙○○前於民國九十二年間因施用毒品案件，先後經本院以
    九十二年度板簡字第八四號判處有期徒刑五月，如易科罰金
    ，以銀元三百元折算一日確定、以九十二年度簡字第三三四
    三號判處有期徒刑六月，如易科罰金，以銀元三百元折算一
    日確定，乃於九十三年七月十四日入監接續執行前開刑罰，
    於九十四年六月五日縮短刑期執行完畢（據此，本案除乙○○所犯過失傷害部分外，均構成累犯）。
二、乙○○明知服用酒類不能安全駕駛動力交通工具者，不得駕
    駛，亦明知其於九十五年八月二十六日晚間九時許，在臺北
    縣樹林巿博愛街夜巿之小吃店內，與友人一同飲用啤酒後，
    已達酒醉不能安全駕駛動力交通工具之程度，猶在飲酒結束
    後，騎乘車牌號碼ＳＥ二－九三六號輕型機車，沿臺北縣樹
    林巿鎮前街由西往東方向行駛，欲前往臺北縣樹林巿中山路
    某友人住處。嗣於同日晚間十一時二十九分許，騎乘前開輕
    型機車進入立人地下道沿機車專用道行駛時，原應注意駕駛
    人駕駛汽車，應遵守道路交通標誌及標線之指示，不得逆向
    行駛，且汽車行駛時，駕駛人應注意車前狀況，並隨時採取
    必要之安全措施，而依當時天候晴，地下道內有光線照明，
    地面乾燥且無缺陷及障礙物，視距良好，並無不能注意之情
    事，竟見前方地下道出口有警察執行攔檢盤查勤務，為規避
    取締，旋即調頭逆向往鎮前街方向行駛，適甲○○騎乘車牌
    號碼ＡＪ五－二五六號普通重型機車搭載其妻丙○○，亦進
    入立人地下道沿同一機車專用道往中山路方向駛來，乙○○
    見狀已閃避不及，致二車發生擦撞，甲○○、丙○○因而人
    車倒地，造成甲○○受有右橈骨粉碎性骨折、頭部外傷合併
    腦挫傷等傷害，丙○○受有左小腿挫傷合併腓骨骨折、右手
    及肘部擦挫傷等傷害；而乙○○亦因撞擊渠右側欄杆而受傷
    。詎乙○○於肇事後，明知其駕車肇事致甲○○、丙○○受
    傷，竟未察看甲○○、丙○○之傷勢情況，未協助救護傷患
    或通報警察到場處理，復無留下聯絡資料，反而另行起意快
    速騎乘機車往中山路方向逃逸，返回其位於臺北縣樹林巿住
    處內；幸經丙○○及在旁民眾記下車號，報警循線通知車主
    即乙○○之胞兄許英哲到案說明，再至臺北縣樹林巿仁愛醫
    院查獲自行就醫治療之乙○○，經該醫院對乙○○抽血檢測
    血液酒精濃度，檢測值達二一０．七ｍｇ／ｄｌ，換算為呼
    氣酒精濃度值達每公升一．０五毫克，始得悉上情。
三、案經甲○○、丙○○訴由臺北縣政府警察局樹林分局報請臺
    灣板橋地方法院檢察署檢察官偵查起訴，乙○○於本院準備
    程序中就被訴事實為有罪之陳述，經告知乙○○簡式審判程
    序之旨，並聽取當事人之意見後，本院合議庭裁定由受命法
    官獨任進行簡式審判程序。
    理    由
一、上揭犯罪事實，業據被告乙○○迭於警詢、偵查中及本院審
    理時自白不諱（見臺灣板橋地方法院檢察署九十五年度偵字
    第二四三五六號偵查卷第二頁至第三頁及第五三頁至第五四
    頁、本院九十六年四月二十四日簡式審判筆錄），並經告訴
    人甲○○、丙○○於警詢及偵查中指訴明確（見同上偵查卷
    第四頁至第八頁及第五三頁、本院九十六年四月二十四日簡
    式審判筆錄），且有仁愛醫院診斷證明書二紙、生化檢驗單
    、道路交通事故調查報告表(一)、(二)、現場圖、肇事人自首情
    形記錄表、臺北縣政府警察局舉發違反道路交通管理事件通
    知單、車籍資料各一件、車禍現場暨車輛損壞照片三十四張
    附卷可資佐證（見同上偵查卷第十一頁至第三三頁、第三五
    頁及第三九頁至第四十頁），足認被告自白確與事實相符。
    是本案事證明確，被告犯行堪以認定，應予依法論罪科刑。
二、核被告所為，係犯刑法第一百八十五條之三之服用酒類不能
    安全駕駛動力交通工具而駕駛罪、同法第二百八十四條第一
    項前段之過失傷害罪及同法第一百八十五條之四之肇事逃逸
    罪。其所犯上揭三罪間，罪名有異，犯意各別，應予分論併
    罰。又被告酒醉駕車，因而致人受傷，就其過失傷害部分，
    應依道路交通管理處罰條例第八十六條第一項規定加重其刑
    。被告前於九十二年間因施用毒品案件，先後經本院以九十
    二年度板簡字第八四號判處有期徒刑五月，如易科罰金，以
    銀元三百元折算一日確定、以九十二年度簡字第三三四三號
    判處有期徒刑六月，如易科罰金，以銀元三百元折算一日確
    定，乃於九十三年七月十四日入監接續執行前開刑罰，於九
    十四年六月五日縮短刑期執行完畢，有臺灣高等法院被告前
    案紀錄表一件在卷足憑，其於五年內故意再犯本案酒醉駕車
    、肇事逃逸等有期徒刑以上之罪，均構成累犯，應分別依刑
    法第四十七條第一項規定加重其刑。至被告在前述徒刑執行
    完畢後，五年內再觸犯本案過失傷害罪部分，因屬過失犯，
    自不構成累犯，併予敘明。爰審酌被告明知酒精成分對人之
    意識能力具有不良影響，超量飲酒後將導致對於周遭事務之
    辨識及反應能力較平常薄弱，倘騎乘機車行駛於道路上，將
    對自身暨乘客及一般往來公眾造成高度危險，仍於服用酒類
    致其呼氣酒精濃度高達每公升一．０五毫克而不能安全駕駛
    之情形下，貿然騎乘機車逆向行駛於一般道路上，因而肇致
    本件車禍事故之發生，除嚴重危害行車安全外，更導致告訴
    人均受有腿部骨折之嚴重傷害，詎其於肇事後更未對告訴人
    採取救護或其他必要之措施，亦未留下聯絡方式及資料，反
    而駕車逃逸，增加傷者傷勢擴大甚而死亡之風險，亦不無逃
    避刑責之意，兼衡其犯罪後雖坦承犯行，惟尚未與告訴人達
    成和解並賠償損失之態度等等一切情狀，分別量處如主文所
    示之刑，並定應執行之刑，以資懲儆。
據上論斷，應依刑事訴訟法第二百七十三條之一第一項、第二百
九十九條第一項前段，道路交通管理處罰條例第八十六條第一項
，刑法第一百八十五條之三、第一百八十五條之四、第二百八十
四條第一項前段、第四十七條第一項、第五十一條第五款，判決
如主文。
本案經檢察官張瑞娟到庭執行職務。
中　　華　　民　　國　　96　　年　　4 　　月　　30　　日
                  刑事第七庭  法　官  王　瑜　玲
上列正本證明與原本無異。
如不服本判決，應於判決送達後10日內向本院提出上訴狀（應附
繕本），上訴於臺灣高等法院。
中　　華　　民　　國　　96　　年　　4 　　月　　30　　日
                              書記官  陳  香  君
附錄本案論罪科刑法條全文：
中華民國刑法第一百八十五條之三
（重大違背義務致交通危險罪）
服用毒品、麻醉藥品、酒類或其他相類之物，不能安全駕駛動力
交通工具而駕駛者，處一年以下有期徒刑、拘役或三萬元以下罰
金。
中華民國刑法第一百八十五條之四
（肇事遺棄罪）
駕駛動力交通工具肇事，致人死傷而逃逸者，處六月以上五年以
下有期徒刑。
中華民國刑法第二百八十四條
（過失傷害罪）
因過失傷害人者，處六月以下有期徒刑、拘役或五百元以下罰金
，致重傷者，處一年以下有期徒刑、拘役或五百元以下罰金。
從事業務之人，因業務上之過失傷害人者，處一年以下有期徒刑
、拘役或一千元以下罰金，致重傷者，處三年以下有期徒刑、拘
役或二千元以下罰金。
